【裁判字號】    91,交聲,476
【裁判日期】    920124
【裁判案由】    聲明異議
【裁判全文】
臺灣臺南地方法院交通事件裁定                    九十一年度交聲字第四七六號
    移送機關  交通部公路總局嘉義區監理所麻豆監理站
    受處分人
    即異議人  甲○○○有限公司
    代 表 人  柯風林
右列受處分人因違反道路交通管理處罰條例案件，對於交通部公路總局嘉義區監理所
麻豆監理站九十一年十一月十一日所為之裁決處分（處分案號：麻監五字第裁七五—
ＢＳ0000000號）聲明異議，本院裁定如左：
    主  文
異議駁回。
    理  由
一、聲明異議意旨：受處分人即異議人甲○○○有限公司並不否認該公司所有之車牌
    號碼ＨＪ—六六九九號自用小客貨車，於民國九十年十二月十一日下午一點二十
    一分左右，有經人駕駛而停放於高雄市○○○路○道路收費車車處所，且未依規
    定繳費等事實，然因該車之駕駛人並不知停放於該處，應投幣繳交停車費，且未
    收到任何繳交停車費用之通知單，而該車之駕駛人亦非高雄市民，因此不知高雄
    市之停車收費管理規定，另異議人本身亦未收到任何郵寄之繳費通知單據，因此
    乃未依高雄市政府之規定繳交停車費。後來異議人竟收到高雄市政府警察局對其
    逕行舉發之在道路收費停車處所停車不依規定繳費之違規通知單，而要罰款新臺
    幣六百元以上，實在不合理，故異議人不服原處分機關之裁處，而提起本件異議
    。
二、按汽車駕駛人停車時，在道路收費停車處所停車，不依規定繳費者，處新臺幣六
    百元以上一千二百元以下罰鍰，道路交通管理處罰條例第五十六條第一項第十一
    款定有明文。
三、經查：
    （一）本件受處分人即異議人甲○○○有限公司並不否認該公司所有之車牌號碼
          ＨＪ—六六九九號自用小客貨車，於九十年十二月十一日下午一點二十一
          分左右，有經人駕駛停放於高雄市○○○路○道路收費車車處所，而未依
          規定繳交停車費等事實，且有高雄市政府警察局高市警交大相字第ＢＳ0
          000000號舉發違反道路交通管理事件通知單及違規查詢報表各一份
          在卷足憑。因之，異議人所有之前述小客貨車，有於右開時、地，經人駕
          駛停放於道路收費停車處所，而不依規定繳費之事實，應可認定。
    （二）其次，前述車牌號碼ＨＪ—六六九九號自用小客貨車，於九十年十二月十
          一日下午一點二十一分左右，在高雄市○○○路第三三號計時器收費處停
          車（該計時錶面已註明簡易使用方法：停車費率、收費時間、及停車不繳
          費或逾時停車依法處罰），經巡場管理員檢視未投幣逾時停車，即填開補
          費通知單，夾訂於車輛雨刷上再次提示補費，屬服務性質，於補費截止期
          限七日內未見駕駛人繳費或洽詢補繳費事宜，已逾期限，依法應逕行舉發
          違規；且該市為便民服務措施，予駕駛人於停車後繳費時七日之緩衝期限
          ，且對停車離場未見到或遺失補費通知單者，亦提供專設服務台、專線查
          詢電話、語音電話及網址查詢管道等情，有高雄市政府警察局交通警察大
          隊九十一年十二月十三日高市警交三字第０九一００二三二００號函及所
          附之高雄市路邊停車場未補繳停車費通知舉發單一份在卷足憑，足見本件
          受處分人即異議人甲○○○有限公司所有之上開自用小客貨車，於九十年
          十二月十一日下午一點二十一分左右，經人駕駛而停放之停車處所，係高
          雄市○○○路之「計時器收費停車處」，而該處所之計時器錶面亦已註明
          停車費率、收費時間、及停車不繳費或逾時停車依法處罰等簡易使用方法
          及相關規定。從而，當時該小客貨車之駕駛人，將車停放於上開道路收費
          停車處所時，即不能推稱不知如何使用該計時收費器材。另右述停車處所
          既然有收費計時器之停車付費裝置，則高雄市政府本無對於停車於該處之
          駕駛人，另行填開停車繳費通知單之必要，且縱然高雄市政府之收費停車
          處所巡場管理員，檢視該停車處所發現有未投幣及逾時停車之情形時，雖
          即填開補費通知單，並夾訂於車輛雨刷上再次提示使用人補費，然此均屬
          便民服務之性質，而非依法令之規定所必須製作單據之行為，故高雄市政
          府對於前述設有收費計時器之停車處所之管理，經核尚無另行填開停車繳
          費通知單交予使用人之義務。據此，異議人尚難僅執未收到任何補費通知
          單等情，而指高雄市○○○於道路停車處所之收費管理有何違法不當之情
          形。
    （三）再者，各地之道路收費停車處所如何收費？停車費率如何？及其使用方式
          如何？等，本均係各地方政府之權限，各直轄市及縣、市政府本即有自行
          決定之權。而駕駛人駕車至各縣、市，並使用該縣、市○道路收費停車處
          所，原即有注意及瞭解該縣、市道路收費停車處所停車費率、使用方式繳
          費方法等詳細內容，以符合各縣、市不同之收費規定，而不致於逾期繳費
          而受罰。又駕駛人不能僅因習慣在其住、居地之縣、市內，以該縣、市所
          規定之停車管理事項，而使用該縣、市之停車處所，即認其他縣、市之停
          車管理規則，均應與其所住、居地之使用管理方式一致。因之，本件受處
          分人即異議人甲○○○有限公司，僅以高雄市○○○於道路停車收費處所
          之管理收費方式，與其所在地之台南市不盡相同，即指高雄市○○○於道
          路收費停車處所之管理及收費等有所不當，經核應非有理。至異議人所有
          之上述小客貨車之駕駛人，於右開時間使用高雄市○○○路第三三號計時
          器收費處所停車時，本即有繳交停車費之義務，該駕駛人當時既然未有投
          幣之行為，且於離開時亦未發現任何補繳停車費用之單據時，其本應利用
          前述專設服務台、專線查詢電話、語音電話及網址等相關查詢管道，查詢
          其是否確有停車未依規定繳費之情形，並進而依規定補繳相關停車費用，
          以避免逾期繳費受罰，而不能僅因未看見補費通知單等資料，即認其無須
          繳交任何停車費用，並在事後收受不依規定繳費之舉發通知單時，始任意
          指責該道路收費停車處所之管理收費不當。從而，顯見異議人前述所辯內
          容，均非有理，而難採信。
四、綜上所述，本件受處分人即異議人甲○○○有限公司所有之車牌號碼ＨＪ—六六
    九九號自用小客貨車，於上開時間，有經人駕駛停放於高雄市○○○路○道路收
    費車車處所，而未依規定繳費等事實既堪認定，則原處分機關即移送機關交通部
    公路總局嘉義區監理所麻豆監理站，據此並引用上開道路交通管理處罰條例第五
    十六條第一項第十一款之規定，裁處異議人罰鍰新臺幣一千二百元，於法即無不
    當。至本件異議經核並無理由，故應予以駁回。
五、據上論斷，應依道路交通案件處理辦法第十九條，裁定如主文。
中    華    民    國      九十二      年      一      月      二十四    日
                              臺灣臺南地方法院交通法庭
                                  法  官    陳  志  成
右正本證明與原本無異
如不服本裁定應於送達後五日內向本院提出抗告狀
                                  書記官    彭  建  山
中    華    民    國  九十二      年      一      月      二十七    日


司法院資訊處製作；財團法人民間司法改革基金會備份。
